臺灣桃園地方法院刑事判決　　　　　　　 94年度訴字第893號
公　訴　人　臺灣桃園地方法院檢察署檢察官
被　　　告　甲○○
上列被告因偽造文書等案件，經檢察官提起公訴（94年度偵字第
5499號），被告為有罪之陳述，本院合議庭裁定由受命法官獨任
進行簡式審判，本院判決如下：
    主  文
甲○○連續行使偽造私文書，足以生損害於他人，累犯，處有期
徒刑伍月，如易科罰金，以佰元折算壹日。扣案變造「萬泰商
業銀行自動櫃員機轉帳交易明細表」貳張沒收。
    事  實
一、甲○○前於民國（下同）88年間因犯偽造文書罪，經臺灣高
    等法院判處有期徒刑1 年確定，於89年4 月20日執行完畢。
    猶不知悔改，竟基於偽造私文書並持以行使之故意及意圖為
    自己不法之所有，並均基於概括犯意，於下列時間、地點詐
    騙他人財物：
    (一)於93年12月29日，在甲○○位於臺中市○○區○○路275
      號4 樓之2 居處，以其個人電腦設備連接上網，並以其使
      用之「backjun852」帳號登入雅虎網站所管理之拍賣網站
      （網址：tw.bid.yahoo.com），而以電子郵件聯絡在該拍
      賣網站標售IBM 牌筆記型電腦之丙○○，表示願意標購上
      開筆記型電腦，並留下其使用之行動電話0000000000號作
      為聯繫之用，待丙○○撥打上開電話予甲○○，甲○○即
      表示願先付款再交付貨物，丙○○即告知轉帳匯款之帳號
      ，以供甲○○轉帳新臺幣（下同）5 萬4 千5 百元至其帳
      戶內。甲○○取得轉帳之帳號後，即至自動櫃員機輸入上
      開轉帳帳號後取得1 張交易明細表，再將交易明細表上之
      交易日期、交易金額、存入帳號等資料塗去後，剪貼所需
      要之資料而變造「萬泰商業銀行自動櫃員機轉帳交易明細
      表」1 紙後予以影印，再傳真予丙○○以行使，佯稱已匯
      款5 萬4 千5 百元至丙○○之帳戶內，致丙○○陷於錯誤
      ，而依甲○○之通知於94年1 月2 日將上開IBM 筆記型電
      腦1 臺以宅配寄送方式，寄至甲○○指定之臺中縣太平市
      ○○路98號2 樓，足生損害於丙○○及萬泰商業銀行對於
      金融交易管理之正確性。甲○○詐得上開筆記型電腦後，
      即以帳號「vanland66 」登入上開拍賣網站，標售該筆記
      型電腦，並於94年1 月15日，在臺北市○○○路民權捷運
      站衣蝶百貨公司出口處，以3 萬5 千元之價格出售予不知
      情之真實姓名年籍不詳自稱「張先生」之成年男子。
    (二)甲○○復於93年12月30日，再以「backjun852」帳號登入
      上開拍賣網站，並以電子郵件聯絡在該拍賣網站標售行動
      電話之乙○○，表示願意標購行動電話，並留下00000000
      00行動電話號碼作為聯繫之用，待乙○○撥打上開電話與
      甲○○聯繫買賣事宜並約定以1 萬7 千元成交後，乙○○
      即告知轉帳匯款之帳號，以供甲○○轉帳匯款至其帳戶內
      。甲○○取得上開轉帳之帳號後，即至自動櫃員機輸入轉
      帳帳號後取得1 張交易明細表，再將交易明細表上之交易
      日期、交易金額、存入帳號等資料塗去後，剪貼所需要之
      資料而變造「萬泰商業銀行自動櫃員機轉帳交易明細表」
      1 紙後予以影印，再傳真予乙○○以行使，佯稱已匯款1
      萬7 千1 百50元至乙○○之帳戶內，致乙○○陷於錯誤，
      而依甲○○之通知於94年1 月2 日將「Dopod 808 」型行
      動電話1 具連同配件以宅配寄送方式，寄至甲○○指定之
      臺中縣太平市○○路98號2 樓，足生損害於乙○○及萬泰
      商業銀行對於金融交易管理之正確性。甲○○詐得上開行
      動電話後，即以帳號「vanland66 」登入上開拍賣網站，
      標售該行動電話，並於94年1 月13日上午11時許，在臺中
      市○○路○○道附近，以1 萬2 千元之價格出售予不知情
      之真實姓名年籍不詳自稱「李先生」之成年男子。
    (三)嗣於94年1 月3 日，丙○○、乙○○查詢其帳戶餘額發現
      並未入帳，始知受騙，各經報警處理，而於同年月18日中
      午12許，經警持搜索票前往上開臺中市○○區○○路275
      號4樓 之2 居所搜索而查獲，並扣得上開變造「萬泰商業
      銀行轉帳交易明細表」2 紙。
二、案經內政部警政署刑事警察局移送臺灣臺中地方法院檢察署
    呈請臺灣高等法院檢察署檢察長核轉臺灣桃園地方法院檢察
    署檢察官偵查起訴。
    理  由
一、被告甲○○所為犯死刑、無期徒刑、最輕本刑為3 年以上有
    期徒刑以外之罪，被告於準備程序中就被訴事實為有罪之陳
    述，經法官告知簡式審判程序之旨，並聽取公訴人、被告之
    意見後，合議庭認為適宜，依刑事訴訟法第273 條之1 第1
    項規定，裁定進行簡式審判程序，先此敘明。
二、訊之被告甲○○對於上開事實均坦承不諱，核與證人即被害
    人丙○○、乙○○於警詢時之指述相符（偵查卷第45頁附94
    年2 月4 日警詢筆錄、第33頁附94年1 月5 日警詢筆錄），
    且有被告上網標購電腦、行動電話等網頁資料、拍賣之交易
    資料、宅急便託運單等件在卷可參（偵查卷第18、42、56頁
    ）。此外，並有扣案變造「萬泰商業銀行自動櫃員機轉帳交
    易明細表」2 紙可資佐證，被告之自白核與事實相符，堪以
    採信，本件事證明確，被告之犯行堪以認定，應依法論罪科
    刑。
三、核被告變造「萬泰商業銀行自動櫃員機轉帳交易明細表」，
    經影印傳真給證人丙○○、乙○○所為係犯刑法第216 條、
    210 條之行使偽造私文書罪；又被告意圖為自己不法之所有
    ，佯稱已匯款，使證人丙○○、乙○○陷於錯誤而交付財物
    之所為，係犯刑法第339 條第1 項之詐欺取財罪。其偽造私
    文書之低度行為為行使偽造私文書之高度行為所吸收，不另
    論罪。被告先後2 次行使偽造私文書及詐欺取財之犯行，均
    時間緊接，方法相同，各觸犯構成要件相同之罪，顯係均基
    於概括犯意為之，均應依刑法第56條之規，各以一罪論，並
    各加重其刑。被告所犯行使偽造私文書、詐欺取財間，有方
    法結果之牽連關係，為牽連犯，應從一重之行使偽造私文書
    罪處斷。被告前於88年間因犯偽造文書罪，經臺灣高等法院
    院判處有期徒刑1 年確定，於89年4 月20日執行完畢，此有
    臺灣高等法院被告前案紀錄表在卷可按，其前受有期徒刑執
    行完畢，於5 年以內再犯本件最重本刑為有期徒刑以上之罪
    ，為累犯，應依刑法第47條之規定加重其刑，並依法遞加重
    之。爰審酌被告犯罪之動機、目的、手段、智識程度，詐欺
    之金額，犯後坦承犯罪等一切情狀，量處如主文所示之刑，
    並諭知易科罰金之折算標準。扣案變造「萬泰商業銀行自動
    櫃員機轉帳交易明細表」2 紙，為被告所有供犯罪所用之物
    ，應依刑法第38條第1 項第2 款宣告沒收。至於扣案文書證
    件1 批、資料1 批、筆記本6 本、印章8 枚、現金2 萬9 千
    元、身分證影本2 張、新竹國際商業銀行存摺1 本、提款卡
    1 張、SIM 卡6 張、購買證明書1 批、手冊1 批、說明書1
    批、雜記1 批、名片1 批等物，經本院於審理中逐項提示，
    均經被告供稱與本案無關，爰不另宣告沒收，附此敘明。
據上論斷，應依刑事訴訟法第273 之1 第1 項、第299 條第1 項
前段，刑法第56條、第216 條、210 條、第339 條第1 項、第55
條、第47條、第41條第1 項前段、第38條第1 項第2 款，罰金罰
鍰提高標準條例第1 條前段、第2 條，判決如主文。
本案經檢察官陳志全到庭執行職務。
中　　華　　民　　國　　94　　年　　7 　　月　　28　　日
                  刑事第七庭    法　官　劉為丕
上正本證明與原本無異。
如不服本判決，應於判決送達後10日內向本院提出上訴狀（應附
繕本），上訴於臺灣高等法院。
                                書記官  方秀貞
中　　華　　民　　國　　94　　年　　8 　　月　　1 　　日
附錄本案論罪科刑法條：
中華民國刑法第210條
(偽造變造私文書罪)
偽造、變造私文書，足以生損害於公眾或他人者，處5 年以下有
期徒刑。
中華民國刑法第216條
(行使偽造變造或登載不實之文書罪)
行使第210 條至第215 條之文書者，依偽造、變造文書或登載不
實事項或使登載不實事項之規定處斷。
中華民國刑法第339條
(普通詐欺罪)
意圖為自己或第三人不法之所有，以詐術使人將本人或第三人之
物交付者，處5 年以下有期徒刑、拘役或科或併科1 千元以下罰
金。
以前項方法得財產上不法之利益或使第三人得之者，亦同。前二
項之未遂犯罰之。
